臺灣嘉義地方法院民事裁定  
111年度司財管字第2號
聲  請  人  吳明儒  


失  蹤  人  鄭𤄡    

上列聲請人為失蹤人鄭𤄡聲請選任財產管理人事件，本院裁定如
下：
    主  文
選任李淑妃律師（處理事務處所：高雄市○○區○○○路00號18樓之7
）為失蹤人鄭𤄡（嘉義縣○○鄉○○○段○○○段000地號土地共有人，
日據時期曾設籍台南州東石郡東石庄栗子崙37番地）之財產管理
人。
聲請程序費用新臺幣1,000元由聲請人負擔。
    理  由
一、聲請意旨略以：聲請人與失蹤人鄭𤄡共有坐落嘉義縣○○鄉○○
    ○段○○○段000地號，聲請人於民國111年2月24日向鈞院提起
    分割共有物訴訟，惟聲請人經向朴子戶政事務所調閱其戶籍
    謄本，承辦人員告知電腦並無此人資料，並請戶籍所在地之
    東石戶政事務所翻閱日據時代之手抄戶籍資料，亦無發現該
    人資料。嗣向地政事務所調閱系爭土地於日據時期土地登記
    簿，亦僅能知悉失蹤人於日據時代即持有系爭土地之應有部
    分。故失蹤人現行蹤不明，顯係失蹤人，又無資料證明其已
    死亡，是聲請人為共有人，屬利害關係人，為請求分割系爭
    土地，爰依利害關係人之身分聲請選任失蹤人之財產管理人
    等語，並提出土地登記第三類謄本、日據時代土地登記簿及
    手抄戶籍資料為證。
二、按失蹤人失蹤後，未受死亡宣告前，其財產之管理，依非訟
    事件法之規定，民法第10條定有明文。又失蹤人未置財產管
    理人者，其財產管理人依下列順序定之：（一）配偶、（二
    ）父母、（三）成年子女、（四）與失蹤人同居之祖父母、
    （五）家長。不能依前項規定定財產管理人時，法院得因利
    害關係人或檢察官之聲請，選任財產管理人，家事事件法第
    143條第1項亦有明定。再者，所謂失蹤係指失蹤人離去其最
    後住所或居所，陷於生死不明之狀態而言（最高法院85年度
    台抗字第328號裁定要旨參照）。
三、經查，聲請人主張失蹤人陷於生死不明之狀態等情，業據其
    提出前開證明文件為證，堪信為真實；再者，失蹤人現因行
    蹤不明，且無資料證明其已死亡，而失蹤人之法定財產管理
    人亦無法查明，益見聲請人聲請選任失蹤人之財產管理人，
    與前揭規定應無不合。經本院代為徵詢經李淑妃律師表示有
    擔任意願，因其具律師身分，受有法律之專業訓練，對於財
    產管理人依法應盡之管理職責，當較一般未受法學訓練之人
    更為明瞭，足堪擔任失蹤人之財產管理人，故本院認選任李
    淑妃律師擔任失蹤人之財產管理人為適當，應予准許。
四、依家事事件法第97條、非訟事件法第21條第1項前段、第24
    條第1項，爰裁定如主文。
五、如對本裁定抗告，須於裁定送達後10日之不變期間內，向本
    院提出抗告狀，並繳納抗告費新臺幣1,000元。
中　　華　　民　　國　　111 　年　　6 　　月　　 1　　日
               家事法庭  司法事務官 黃冠嵐         
正本係照原本作成。
中　　華　　民　　國　　111 　年　　6 　　月　　 1　　日
                         書　記　官　王博昭